# 请问控股东对亏损的子公司增持股份，怎么做合并

提问人：wx_60581b5c598b 时间：2023-01-13 14:14:23
母公司花了 300 万从少数股东买 子公司10%的股权（买前持股90%，买完后变为全资子公司）。 购买日子公司账面净资产为-100万。请问期末应该如何编制抵消分录？（集团合并层面的资本公积为 0 ）
非常感谢！！

回答人：chenyiwei
合并报表层面，收购少数股权价款 300 与对应少数股权账面价值（-10）的差额 310 万元借记“资本公积——资本溢价或股本溢价”，如“资本公积——资本溢价或股本溢价”不足冲减，则继续冲减盈余公积和未分配利润。